最高法院刑事裁定　　　　　　　九十四年度台抗字第四三一號
　　抗 告 人　甲○○
　　　　　　　　　　 （現在台灣台東監獄台東分監執行中）
上列抗告人因數罪併罰有二裁判以上，聲請定其應執行之刑案件
，不服台灣高等法院中華民國九十四年八月四日所為之裁定（九
十四年度聲字第八三一號），提起抗告，本院裁定如下：
    主  文
抗告駁回。
    理  由
本件原裁定以：抗告人因違反槍砲彈藥刀械管制條例等罪，經原
審及台灣板橋地方法院先後判處如原裁定附表所示之刑，均經確
定，檢察官聲請定其應執行刑。經審認為正當，爰依刑事訴訟法
第四百七十七條第一項，刑法第五十三條、第五十一條第五款就
所處有期徒刑部分，定應執行刑五年七月。經核於法並無不合。
抗告意旨以其所犯違反毒品危害防制條例案件，判處有期徒刑六
月，又因違反槍砲彈藥刀械管制條例案件、脫逃二罪，依序被判
處有期徒刑一年二月、四月，定其應執行之刑為有期徒刑一年五
月。又因竊盜、偽造文書、偽造文書、偽造文書四罪，依序被判
處有期徒刑三年、六月、三月、三月，定其應執行之刑為有期徒
刑三年，有台灣板橋地方法院檢察署檢察官執行指揮書在卷可稽
，總計應執行有期徒刑四年十一月。詎原裁定將應執行之刑定為
五年七月，已超出原裁定應執行徒刑之總和，顯然違法云云。經
查抗告人所犯竊盜、偽造文書、偽造文書、偽造文書四罪，台灣
板橋地方法院依序判處有期徒刑三年、六月、三月、三月，定其
應執行之刑為有期徒刑三年九月後，抗告人僅就竊盜罪提起第二
審上訴，其餘偽造文書三罪已告確定，而台灣高等法院就抗告人
所犯竊盜罪部分予以撤銷改判，仍判處有期徒刑三年，有台灣板
橋地方法院九十年度訴緝字第一三○號及台灣高等法院九十一年
度上訴字第一三七九號判決附卷可稽（原法院卷第二○、三六頁
）。抗告人所指台灣板橋地方法院檢察署檢察官指揮書欄記載：
抗告人所犯「竊盜有期徒刑三年、偽造文書有期徒刑六月、偽造
文書有期徒刑三月、偽造文書有期徒刑三月，應執行有期徒刑三
年」（九十一年執寅字第四一六四號之一），顯係誤載。茲台灣
高等法院檢察署檢察官以抗告人所犯上開八罪（含侵占罪所處罰
金五千元），合於數罪併罰，有二裁判以上之案件，依刑事訴訟
法第四百七十七條規定，聲請原法院重新定其應執行之刑。原法
院裁定其應執行之刑為有期徒刑為五年七月，並無違誤。該項裁
定後台灣板橋地方法院檢察署檢察官上開指揮書已失其效力，抗
告意旨仍以該指揮書之誤載，執以指摘原裁定違法，非有理由，
應予駁回。
據上論結，應依刑事訴訟法第四百十二條，裁定如主文。
中　　華　　民　　國　九十四　年　　十　　月　十三　　日
                      最高法院刑事第三庭
                          審判長法官  紀　俊　乾
                                法官  黃　正　興
                                法官  劉　介　民
                                法官  陳　東　誥
                                法官  孫　增　同
      本件正本證明與原本無異
                                      書  記  官
中　　華　　民　　國　九十四　年　　十　　月　十七　　日
                                                 Ｒ
